

Jorge I. Pérez jotaipb@gmail.com 311 345-4204 Calle 52 c Sur 39E 37- Apto. 1610 Tel: 499 4237 Soltero Itagüí-junio 18,1989

Jorge Iván Pérez Buelvas Físico

Perfil

Físico con experiencia en análisis de datos generados por prospección geofísica, con capacidad de modelar problemas mediante herramientas físicas y matemáticas, manejo de lenguajes de programación C, C++ y Python, manejo de sistemas operativos Linux.

Educación

2001 - 2006, Institución Educativa de Envigado Bachiller Comercial.

2010 - 2018, Instituto Tecnológico Metropolitano Físico.

Ponencias

III Workshop en Modelado, Migración, Inversión Sísmica. Bucaramanga, Colombia, 2017.

Cursos

Paralelización Científica en GPU usando CUDA, octubre-noviembre 2016, 40 horas.

Programación Científica en Python, octubre-noviembre 2016, 30 h.

Teoría de Rayos, septiembre 2016, 16 horas.

Introducción a Procesos Pedagógicos, abril 2019, 40 horas.

Experiencia

Agosto 2016 - Noviembre 2017, Asistente investigación

Generación de códigos de programación en lenguaje C para simular regiones con características generadas por la deformación las capas del subsuelo, construyendo imágenes que se aproximaban a la realidad del terreno abordado. Proyecto RC-0266, Ecopetrol-Colciencias- Instituto Tecnológico Metropolitano.

Febrero 2018 - Junio 2018, Investigador

Actividades de exploración en mina de oro con equipos de prospección geofísica GPR y TERRAMETER, análisis de datos geofísicos, generación de códigos en lenguaje de programación C para analizar datos reales(en construcción). Contrato PSA – 1644 de 2018, Ecopetrol-Instituto Tecnológico Metropolitano.

Referencias

- Carlos Andrés Pérez Buelvas
 M.sc. Gestión de la Producción Animal
 313 6955459
- Cesar Augusto Árias M.sc. Física 305 227 9689
- Fabio Andrés Tirado Negociador Internacional 314 466 7421

Lorge Pérez

C.C: 1.037.595.523